RAFAELLA **DUARTE**

ANALISTA DE DADOS JÚNIOR

CONTATO

1 (34) 9 9119 5202

rafaella.d.d.carvalho@gmail.com

Q Uberlândia - Minas Gerais

/elladarte

in /rafaella-duarte-carvalho

elladarte.github.io

SKILLS PRIMÁRIAS

Python PostgreSQL

Web Scrapping MongoDB

ETL/ ELT Elasticsearch

RabbitMQ BigQuery

Bash Git

SKILLS SECUNDÁRIAS

Cloud Storage Stata

Docker Eviews

APIs Rest LaTeX

GraphQL DataStudio

HTML/ CSS Power BI

Javascript Excel

INTERESSES

Hadoop Java

Spark Scala

Kafka AWS

EDUCAÇÃO

CIÊNCIAS ECONÔMICAS - EM ANDAMENTO

Universidade Federal de Uberlândia Julho 2019 - Julho 2024

ENGENHARIA AERONÁUTICA - INTERROMPIDA

Universidade Federal de Uberlândia Julho 2015 - Junho 2019

OBJETIVOS

Conquistar uma vaga no mercado de trabalho, seja de nível júnior ou estagiaria, como analista/engenheira de dados, onde terei oportunidade de crescer e aprender novas tecnologias no universo Big Data, principalmente as voltadas para processamento distribuído (ex.: Spark, Hadoop), computação em nuvem e em ferramentas de pipeline/orquestração.

PERFIL

Graduanda em Ciências Econômicas e entusiasta em Big Data, apaixonada em processamento de dados e infraestrutura de dados. Possuo experiência de aproximadamente 2 anos de trabalho diário com Python para fins de desenvolvimento e manutenção de data pipelines. Além disso, sou artesã nas horas vagas, apaixonada por corrida de rua e xadrez, e amo ensinar o pouco que sei em Matemática e Física para crianças.

EXPERIÊNCIAS

ANALISTA DE DADOS/ ESTÁGIO

Nodis Tecnologia S.A. | StoneCo

Janeiro 2021 - Presente

- Desenvolvimento de Rotinas de Web Scraping para coletar dados;
- Desenvolvimento e Manutenção de Data Pipelines em Python;
- Desenvolvimento e Manutenção de Rotinas de ETL/ ELT em Python;
- Monitoramento das filas/mensagens no RabbitMQ;
- Monitoramento e Manutenção dos Cron Jobs no Kubernets;
- Desenvolvimento e Manutenção de APIs Rest em Python para uso interno;
- Atualização e Manutenção dos dados no PostgreSQL, MongoDB, Elasticsearch e BigQuery;
- Ingestão de dados no Google Cloud Storage ou Amzon S3;
- Desenvolvimento e Manutenção de Dashboards no DataStudio.

INICIAÇÃO PESQUISA CIENTÍFICA/ BOLSISTA

CNPq

Agosto 2021 - Presente

Dinâmica da Taxa de Inflação no Brasil e o Papel das Políticas Monetária e Fiscal

- Extração e Tratamento de dados Econômicos;
- Análise dos dados Econômicos coletados;
- Estimação de Modelos Autorregressivos de Defasagens Distribuídas;
- Realização de testes de multicolinearidade, heterocedasticidade e autocorrelação no modelo estimado.